【裁判字號】    95,上易,1289
【裁判日期】    950816
【裁判案由】    竊盜
【裁判全文】
臺灣高等法院刑事判決                95年度上易字第1289號
上  訴  人
即  被  告  乙○○
上列上訴人因竊盜案件，不服臺灣桃園地方法院94年度簡上字第
483號，中華民國95年5月23日第一審判決（起訴案號：臺灣桃園
地方法院檢察署94年度偵字第13402 號，併辦案號：臺灣臺東地
方法院檢察署94年度偵字第2316號），提起上訴，本院判決如下
：
    主  文
上訴駁回。
    事  實
一、乙○○基於意圖為自己不法所有之概括犯意，連續為下列竊
    盜行為：
  (一)於94年7 月18日凌晨3 時30分許，持客觀上具有危險性，足
    供兇器使用之一字起子1 支（乙○○所有之物）、剪刀及鐮
    刀各1 把（乙○○自其兄住處取出，為其兄所有之物），前
    往桃園縣楊梅鎮○○路29號旁甲○○經營之「黑妞檳榔攤」
    ，先以其所有之一字起子，破壞上開檳榔攤之門鎖後，開門
    入內，著手搜尋財物，尚未得手，即為甲○○當場發覺逮捕
    。經甲○○通知警方到場處理後，並扣得上開一字起子1 支
    、剪刀及鐮刀各1把等物。
  (二)於94年10月8 日凌晨4 時30分許，前往丙○○位於臺東縣關
    山鎮○○路36號住處，見該屋後門未關，乃自行侵入，沿樓
    梯登上該屋2樓客廳，在客廳桌面上竊得新台幣（下同）2,5
    00元後，復繼續翻找財物，嗣為丙○○當場發覺，出聲詢問
    ，乙○○未予回答，隨即快步離開，經丙○○報警後，警方
    於同月10日（原判決誤載為「同日」）凌晨 1時30分許，在
    臺東縣關山鎮某統一超商前查獲乙○○，並扣得乙○○主動
    交出之剩餘贓款200元。
二、案經桃園縣政府警察局楊梅分局報告臺灣桃園地方法院檢察
    署檢察官偵查後聲請以簡易判決處刑，暨台東縣警察局關山
    分局報告台灣台東地方法院檢察署檢察官移送併案審理，經
    原審適用通常程序審判。
    理    由
一、按被告以外之人於審判外之言詞或書面陳述，除法律有規定
    者外，不得作為證據。又被告以外之人於審判外之陳述，經
    當事人於審判程序同意作為證據，法院審酌該言詞陳述或書
    面陳述作成時之情況，認為適當者，亦得為證據。當事人、
    代理人或辯護人於法院調查證據時，知有第159 條第1 項不
    得為證據之情形，而未於言詞辯論終結前聲明異議者，視為
    有前項之同意，刑事訴訟法第159條第1項及第159條之5分別
    定有明文。查被害人甲○○、丙○○於警詢時之陳述，雖均
    為傳聞證據，惟經本院於準備期日徵詢檢察官及上訴人即被
    告乙○○是否同意援為證據，並告知如不同意作為證據，即
    將傳訊被害人到庭，檢察官及被告皆當庭表示同意援用，本
    院審酌被害人甲○○、丙○○與被告素不相識，僅為單純被
    害人，而彼等警詢筆錄均係各自陳述親身經歷之事實，核無
    違法取證或證明力顯然過低之情事，依其等陳述作成時之狀
    況，並無不適當之情形，自均得為證據，合先敘明。
二、上揭犯罪事實，業據被告於警詢、原審及本院準備程序自白
    不諱，並經被害人甲○○、丙○○指述明確，復有被害人丙○○出具之贓物認領保管單在卷足憑，及用以行竊「黑妞檳
    榔攤」之一字起子1支、剪刀、鐮刀各1把扣案可佐。是本案
    事證明確，被告犯行洵堪認定，應予依法論科。
三、被告行為後，刑法第五十六條關於連續犯之規定，已修正刪
    除，並於九十五年七月一日生效施行，此刪除雖非犯罪構成
    要件之變更，但已影響行為人刑罰之法律效果，自屬法律有
    變更，比較新舊法結果，仍應適用較有利於被告之行為時法
    律即舊法關於連續犯之規定。故核被告所為，係犯刑法第32
    1條第2項（聲請簡易判決處刑書誤載為第3 項，應予更正）
    、第1項第3款之攜帶兇器竊盜未遂罪，及同條第1項第1款之
    於夜間侵入住宅竊盜既遂罪。被告先後2 次加重竊盜犯行，
    時間緊接，而觸犯基本構成要件相同之罪名，顯係基於概括
    犯意為之，屬連續犯，應依刑法第56條規定，從情節較重之
    刑法第321條第1項第1 款之夜間侵入住宅竊盜既遂罪論以一
    罪，並依法加重其刑。被告如事實欄「一、(二)」所示犯行，
    檢察官聲請簡易判決處刑意旨雖未敘及，惟此部分與原聲請
    簡易判決處刑之犯罪事實間，有連續犯之裁判上一罪關係，
    自為原聲請簡易處刑之效力所及，法院自得併予審理。
四、原審審理結果，認被告犯罪成立，引用修正前刑法第56條、
    刑法第321 條第1項第1款，並審酌被告年輕體壯，不思以正
    當方法獲取生活所需，而連續行竊他人財物，對他人財產所
    有權欠缺尊重，其犯行對被害人甲○○、丙○○所致生財產
    安全之威脅及損害，惟其犯罪後坦承不諱、態度良好等一切
    情狀，量處有期徒刑8月，並說明扣案一字起子1支為被告所
    有，於行竊「黑妞檳榔攤」時使用，應依刑法第38條第1 項
    第2款規定併予宣告沒收，扣案鐵刀及鐮刀各1把，雖亦準備
    供行竊之用，惟係被告之兄所有之物，依法不能沒收。其認
    事用法及量刑，均無不當，應予維持。
五、被告上訴指摘原審量刑過重，為無理由，應予駁回。
六、查原審判決時，雖未及就前述修正前後之刑法為比較適用，
    然案經上訴本院後，比較新舊法結果，行為後之法律並未較
    有利於行為人，仍應適用行為時法，則原判決適用行為時法
    即無不當，自不構成撤銷之事由，特此敘明。
七、被告經合法傳喚，無正當理由不到庭，爰不待其陳述逕行判
    決。
據上論結，應依刑事訴訟法第368條、第371條，判決如主文。
本案經檢察官方娜蓉到庭執行職務。
中    華    民    國    95    年    8    月    16   日
                  刑事第十三庭審判長法  官  曾德水
                                    法  官  廖紋妤
                                    法  官  范清銘
以上正本證明與原本無異。
不得上訴。
                                    書記官  吳金來
中    華    民    國    95    年    8    月    16   日
附錄本案論罪科刑法條全文
中華民國刑法第321條第1項第1款、第3款、第2項
犯竊盜罪而有左列情形之一者，處6月以上、5年以下有期徒刑：
一於夜間侵入住宅或有人居住之建築物、船艦或隱匿其內而犯之
者。
三  攜帶兇器而犯之者。
前項之未遂犯罰之。


司法院資訊處製作；財團法人民間司法改革基金會備份。
